臺灣花蓮地方法院刑事判決　　　　　　　　　　　　　　九十年度易字第三六一號
　　公　訴　人　臺灣花蓮地方法院檢察署檢察官
　　被　　　告　戊○○
　　　　　　　　丙○○
右列被告等因傷害案件，經檢察官提起公訴（九十年度偵字第一一八一號），本院判
決如左：
    主  文
戊○○共同傷害人之身體，累犯，處有期徒刑陸月，如易科罰金，以參佰元折算壹日
。
丙○○共同傷害人之身體，累犯，處有期徒刑伍月，如易科罰金，以參佰元折算壹日
。
    事  實
一、戊○○曾因妨害公務罪，經本院判處有期徒刑三月確定，甫於民國（下同）八十
    七年四月二十九日易科罰金執行完畢；丙○○曾因妨害兵役案件，經本院判處有
    期徒刑三月確定，於八十八年五月二十四日執行完畢，均不知悔改，戊○○與丙○○及三、四名姓名年籍不詳之成年人，於八十九年十一月二十八日凌晨一時三
    十分許，在花蓮市○○路三六一號八樓阿妹妹ＰＵＢ店之電梯口，欲離去時，戊○○與甲○○發生口角衝突，竟與丙○○及三、四名姓名不詳之成年人共同基於
    傷害之犯意聯絡，在電梯口及ＰＵＢ店櫃檯前，分持店內酒瓶、酒杯、椅子等物
    共同毆打甲○○，並追打到ＰＵＢ店內，甲○○之友人丁○○在ＰＵＢ店內見此
    情形，乃站起查看，戊○○與丙○○等人見狀，亦共同毆打丁○○，致甲○○受
    有頭部外傷（頭頂裂傷長七公分、鼻樑裂傷長二公分、左上眼瞼裂傷長一公分、
    左耳後裂傷長二公分、後枕裂傷）、胸部瘀傷（十五乘一平方公分、十三乘一平
    方公分）、左肩瘀傷（二乘六平方公分、一乘二平方公分）等傷害，丁○○受有
    右眼角撕裂傷一點五公分、右食指裂傷（前零點五公分、後一點五公分）、右無
    名指裂傷二點五公分、右小指裂傷一公分等傷害。
二、案經甲○○、丁○○訴由花蓮縣警察局花蓮分局報告台灣花蓮地方法院檢察署檢
    察官偵查起訴。
    理  由
一、訊據被告丙○○坦承右揭傷害犯行，惟辯稱：其因喝醉了，而動手毆打告訴人甲○○及丁○○，與戊○○無關，其不知道戊○○有無動手打人云云；被告戊○○
    則矢口否認右揭傷害犯行，辯稱：其並未動手打人云云。經查：
    (一)右揭犯罪事實，業據告訴人甲○○及丁○○於警訊及偵審中指訴綦詳，並有診
      斷書二紙附卷可稽。
    (二)而被告丙○○於警訊中係供稱：當天其與戊○○及三、四名朋友先到阿妹妹Ｐ
      ＵＢ店，後看到甲○○與丁○○等人在一起喝酒，其去向他們敬完酒後，戊○○提議離開，當渠等走入電梯內，在電梯門尚未關閉時，甲○○前來阻擋，要
      叫戊○○出來，渠等同行之人即發生口角進而互毆，何人先動手，其沒看到，
      一夥人往店內打起來，：：，當時其僅喝一點點酒，不到一杯，其與甲○○沒
      有發生衝突，亦無其他恩怨等語。由此可知，被告丙○○在店內並未與告訴人
      甲○○發生衝突，亦無其他恩怨；反係被告戊○○在電梯口與告訴人甲○○發
      生口角衝突，如被告戊○○未主動毆打告訴人甲○○，則與甲○○無恩怨、又
      無衝突之丙○○，會自行動手毆打告訴人甲○○嗎？且被告丙○○於警訊中稱
      只喝一點點酒，與其在本院訊問時稱因喝醉而動手打告訴人二人云云，亦不相
      同，均值懷疑。
    (三)又證人吳志賢於警訊中證稱：案發當時其在櫃檯旁，只知道一批客人五、六人
      欲離去走至電梯處時，與另一位隨後離開的客人發生衝突，其抬頭時，數人於
      櫃檯圍毆一男子，並由櫃檯追打至顧客消費桌次處，整個過程約五、六分鐘；
      證人乙○○於警訊中亦證稱：案發當時其在櫃檯內，被毆打者據老闆表示為警
      察人員，其只知道一批客人五、六人欲離去走至電梯處時，與另一位客人發生
      衝突，當其抬頭時，只見數人圍毆一男子，其因害怕即躲入櫃檯內，待事後只
      見老闆將傷者送醫救治等語。是以，告訴人甲○○確實係在櫃檯前被打，並被
      追打到ＰＵＢ店內。
    (四)再證人即阿妹妹ＰＵＢ店老闆蕭朝盛於警訊中證稱：「陳俊民（被告戊○○原
      名陳俊民，後改名）等人欲離去行至電梯處時，甲○○也走到電梯口，雙方即
      於該處發生衝突，當時事發突然，我只知陳俊民等人與甲○○發生衝突，我上
      前排解時，陳某等人已離去，只有甲○○滿身是血倒於店內地板上，我即將他
      送醫治療」、「（問：現場毆傷張員除陳俊民外，其他人你是否認識）我只知
      道另一人好像綽號阿鋒，其他人我就不認識」、「（問：現警方出示陳俊民及
      綽號阿鋒男子（本名丙○○）二人檔案相片，是否為當處在場之人？）是的，
      該二人與甲○○發生衝突之人」等語。是依據證人蕭朝盛於警訊中之證詞，其
      有目擊被告戊○○、丙○○與告訴人甲○○發生衝突之經過，且在現場毆打告
      訴人甲○○之人，包括被告戊○○及莊勝鋒二人在內。惟蕭朝盛於偵查中則稱
      ：他們在電梯口發生衝突，其當時和客人丁○○在喝酒，丙○○他們從外面一
      直打進來，還準備打丁○○，其沒有看到戊○○毆打甲○○，當時人很多，也
      很亂，知丙○○有在裡面，不知戊○○有無在，只看到丙○○打人云云；於本
      院訊問時復改稱：當天其在櫃檯前面，櫃檯要進去店內有一布簾，他們在電梯
      口發生口角衝突，有打，戊○○他們是在櫃檯前面，一下子就衝到布簾裡面打
      ，一陣混亂，所以沒有看到是何人動手，他們在布簾內時，因當時其和戊○○
      及另一朋友在櫃檯那邊，故亦沒看到打架情形云云。是以，證人蕭朝盛前後證
      述之情節均不相符。而證人即阿妹妹ＰＵＢ店經理薛壽星則證稱：案發當時其
      在櫃檯後面的辦公室，聽到吵架聲音才從辦公室到櫃檯看，當時戊○○在櫃檯
      ，其他人都在布簾裡面，其出來看的目的是因為有人吵架其當然要出來看發生
      什麼事情，其沒有進去布簾內看，因當時有蕭朝盛在，其認為他會去處理，其
      出辦公室後，在櫃檯只看到戊○○，沒有看到蕭朝盛，也不清楚他有無進入布
      簾內處理，直到丙○○出來，其才進去，看到蕭朝盛在裡面等語。既然證人薛
      壽星稱有吵架，其當然要出來看發生什麼事情，但其在不知蕭朝盛有無去處理
      之情形下，又不進去店內查看，則其所述即有矛盾之處。況薛壽星證稱未在櫃
      檯見到蕭朝盛，亦與蕭朝盛所述伊在櫃檯處云云不符，在在顯示證人蕭朝盛事
      後變異其詞及薛壽星之證詞，均係偏袒被告戊○○之詞，不足採信。
    (五)綜上所述，被告二人之辯詞，均不可採。此外，復有現場照片影本十六張附卷
      可參。本件事證明確，被告二人犯行堪予認定。
二、核被告二人所為，係犯刑法第二百七十七條第一項傷害罪。被告二人與其他三、
    四名年籍不詳之成年人間，有犯意聯絡與行為分擔，為共同正犯。被告二人以一
    傷害行為，同時毆打告訴人二人，觸犯二傷害罪，應依想像競合犯之規定，從一
    犯罪情節較重之傷害告訴人甲○○罪處斷。又被告戊○○曾因妨害公務罪，經本
    院判處有期徒刑三月確定，於八十七年四月二十九日易科罰金執行完畢；被告丙○○曾因妨害兵役案件，經本院判處有期徒刑三月確定，於八十八年五月二十四
    日執行完畢，此有台灣花蓮地方法院檢察署刑案資料查註紀錄表及台灣高等法院
    被告前案紀錄表各一份附卷可稽，被告二人於五年內再犯本件有期徒刑以上之罪
    ，均應依累犯之規定，加重其刑。爰審酌被告二人僅因與告訴人甲○○發生口角
    衝突，即夥同他人共同毆打告訴人甲○○及丁○○、犯罪之手段、告訴人二人所
    受之傷害、被告二人事後均未與告訴人二人達成和解，業據被告二人陳述在卷，
    及事後被告戊○○否認犯行、被告莊勝鋒坦承犯行等一切情狀，各量處如主文所
    示之刑，並均諭知易科罰金之折算標準。
據上論斷，應依刑事訴訟法第二百九十九條第一項前段，刑法第二十八條、第二百七
十七條第一項、第五十五條、第四十七條、第四十一條第一項前段，罰金罰鍰提高標
準條例第一條前段、第二條，判決如主文。
本案經檢察官張立言到庭執行職務。
中      華      民      國    九十一    年      五      月      一      日
                              臺灣花蓮地方法院刑事庭
                                  法  官  李  世  華
右正本證明與原本無異。
如對本判決不服，應於送達後十日內，向本院提出上訴狀。（應抄附繕本）告訴人或
被害人如對於本判決不服者，應具備理由請求檢察官上訴，其上訴期間之計算係以檢
察官收受判決正本之日期為準。
                                  法院書記官
中      華      民      國    九十一    年      五      月      六      日
附錄本判決論罪之法律條文：
刑法第二百七十七條第二項：
傷害人之身體或健康者，處三年以下有期徒刑，拘役或一千元以下罰金。
